---
title: "经济政策不确定性对我国股票市场的影响研究"
author: "Jin's students"
date: "2019年3月"
institute: 中南财经政法大学统计与数学学院
csl: ./style/chinese-gb7714-2005-numeric.csl
css: ./style/markdown.css
bibliography: [./Bibfile.bib]
eqnPrefixTemplate: ($$i$$)
link-citations: true
linkReferences: true
chapters: true
tableEqns: false
autoEqnLabels: false
classoption: "aspectratio=1610"
---

```{r setup, echo=F, purl=F}
knitr::opts_knit$set(root.dir = getwd())
knitr::opts_chunk$set(echo = TRUE, results = 'hide')
knitr::opts_chunk$set(warning = FALSE, message=FALSE)
knitr::opts_chunk$set(fig.align="center"
                      ## ,out.width="0.9\\textwidth" # latex
                      ,out.width="60%" # for both latex and html
                      ,fig.width=5, fig.height=3
                      )
```

```{r prepare, echo=F, purl=F}
rm(list=ls())
options(digits=4)
options(scipen=100)
graphics.off()
Sys.setlocale("LC_ALL", "Chinese")
```

# 绪论

## 研究背景及意义
    
### 研究背景

### 研究意义


## 国内外文献综述

### 经济政策不确定性的文献回顾

Baker(2016)编制了22个国家(地区)的经济政策不确定指数(EPU)[@BAKER2016]，之后，
Huang等(2020)构造了中国不同类型的经济政策不确定性指数[@Huang2020]。但Baker的经济
政策不确定性提出较早，故该指数受到国内外众学者的关注，并得到了很多领域的认可和应
用。

第一、经济政策不确定性在企业行为等微观经济领域的应用，并得到一致结论:经济政
策不确定性会对企业融资、投资等企业行为造成不利影响。如宋云星（2020）认为,经济政
策不确定性的加剧对我国民营企业融资效率的提升有显著的抑制作用[@宋云星2020]。张光
利(2018)发现经济政策不确定会显著降低企业的融资约束水平[@张光利2018]。韩亮亮
(2019)研究发现:经济政策不确定性的提高会抑制国家或地区的创新产出[@韩亮亮2019]。韩
国高(2014)的研究结果显示:经济政策不确定性对企业投资的影响呈现出阶段性差异。在经
济繁荣时期,较低幅度的政策不确定性利于企业投资;但在经济不景气时期,较高的政策不确
定性对企业投资具有显著的抑制作用[@韩国高2014]。

第二、经济政策不确定性在外对贸易、就业率领域的应用，但并非均造成不利影响。如
Canh(2020)利用线性面板数据模型，对2003-2013年间21个经济体的国内经济政策不确定性
和外国直接投资(FDI)进行研究，研究表明:国内经济政策不确定性的增长会对FDI造成不利
影响，但全球经济政策不确定性可能会增加流入该国的外国直接投资[@Canh2020]。杨旭和
刘祎(2020)基于中国EPU,使用动态面板模型与面板平滑转移（PSTR）模型，探讨经济政策不
确定性对进口贸易的影响。结果表明：总体上，经济政策不确定性的上升抑制了进口总额的
增加，但推动了进口质量的相对提升[@杨旭2020]。单东方(2020)通过VAR模型,分析经济政
策不确定性对FDI的影响，结果表明：经济政策不确定性的增大,会导致FDI流入的减少;同
时，国内东中西部，经济政策不确定性对FDI的抑制作用呈现强度和时间显著增大的态势[@单东方2020]。
Caggiano(2017)研究美国经济衰退期间和扩张期间经济政策不确定性意外增长对失业率的影
响。研究发现，无论是经济衰退期还是扩张期，经济政策不确定性均会引起失业率增加，但
衰退期，经济政策不确定对失业率的影响更大[@Caggiano2017]。谢廷宇(2020)在分析经济
政策不确定性对就业率的影响时,发现:经济政策不确定性对不同国家的就业率均存在显著负
效应, 并且越是经济发展水平和法治水平低的国家,经济政策不确定性对国家就业率的抑制
作用就越大[@谢廷宇2020]。

第三、经济政策不确定性对宏观经济的影响。孙永强等人(2018)采用MVEGARCH模型，研究了经
济政策不确定性对经济波动的动态影响。研究发现经济政策不确定性并不一定会引起经济波
动[@孙永强2018]。金春雨和张德园(2019)研究了中国财政政策、货币政策、贸易政策以及汇
率与资本项目政策四种类型的经济政策不确定性对宏观经济的影响。结果显示:四种经济政
策不确定性均会导致产出下降,汇率与资本项目政策不确定性对产出的影响最大,财政政策不
确定性影响最小[@金春雨2020]。


### 经济政策不确定对股票市场的影响

目前国内外学者对于经济政策不确定性是否对股票市场的研究角度大致可分为股票市场收益
率，股票价格和股票市场波动率。
  
关于经济政策不确定性对股票市场收益率影响的结论是不一致的。如Antonakakis等(2013)
主要关注不确定性与美国股票市场之间的动态互动关系。研究结果表明，除2008年的金融危
机外，政策不确定性与股市收益之间的动态相关性一直为负。而在金融危机期间，宏观经济
政策的不确定性与股票市场收益同向变动[@Antonakakis2013]。Arouri等(2016)通过研究
1900-2014年间经济政策不确定性对美国股票市场的影响，发现:经济政策不确定性的增加显
著降低了股票收益率，并且这种影响在极端动荡时期更为强烈和持久[@Arouri2016]。韩菲
和王超(2018)基于GED分布的GJR-GARCH(1,1)-时变Copula模型，通过探究中国经济政策不确
定性与亚洲8个国家地区股市的动态关系发现:中国经济政策不确定性指数对亚洲股市的影响
是有限的，且影响方向具有时变性;一国股市收益率受本国经济政策不确定性的影响要远大
于其他国家的经济政策不确定性影响[@韩菲2018]。
  
关于经济政策不确定性对股票价格影响的结论也是不一致的。Chang等(2015)以7个OECD国家
为考察对象，利用因果分析的方法，研究经济政策不确定性是否与股市相关联。结果显示，
美国和英国经济政策的波动对股价有积极作用，意大利和西班牙的经济政策不确定性对股价
有负面影响，其余国家的经济政策不确定性对股价无显著影响[@Chang2015]。Ko和
Lee(2015)以亚洲、欧洲和北美的11个国家市场为考察对象，研究经济政策不确定性与股票
价格之间的关系。分析表明，他们之间的关系是负的，并呈现出从低到高的频率周期[@Ko2015]。

经济政策不确定性对股市波动率的影响。尽管多数学者认为，经济政策不确定性与股票市场
波动正相关，但也有不同的研究结果。陈进国(2014)通过建立DCC-MGARCH模型和
VARMA-BEKK-MGARCH模型考察股票市场与政策不确定性的动态相关性和双向波动溢出效应。
DCC-MGARCH模型结果表明,股票市场与政策不确定性之间具有显著的负相关性和很强的时变
性。VARMA-BEKK-MGARCH模型结果表明,就短期而言,中国股票市场与政策不确定性的波动性
之间存在双向溢出效应;但就长期而言,政策不确定性对于股市的波动溢出效应不具有持续性
[@陈国进2014]。Liu(2015)研究经济政策不确定性对股票市场波动的可预测性时，发现较高
的经济政策不确定性会导致市场波动显着增加[@Liu2015]。王永莲利用GARCH-MIDAS模型，
从经济政策不确定性的水平值和波动率两个角度对股票市场长期波动率进行测算，研究发现
我国经济政策不确定性对股票市场波动的影响相对较弱,且经济政策不确定性的波动相比其
水平值而言,对我国股票市场波动的影响更大且更显著。同时，经济政策不确定性的上升会
在一定程度上会加大我国股票市场的波动[@王永莲2017]。夏婷和闻岳春(2019)采用
GARCH-MIDAS混频模型，研究经济不确定性对中国股市波动率的影响。实证结果表明:中国经
济政策不确定性指数对A股的波动率无显著影响，但会影响B股的长期波动率；美国经济政策
不确定性对我国股市波动率的影响不显著[@夏婷2018]。石强等(2019)借助GARCH-MIDAS模型
研究了我国经济政策不确定性对股市波动的影响。研究结果表明,经济政策不确定性波动率
对股市波动的长期影响大于其水平值;经济政策不确定性对股市波动的影响呈现出阶段差异
性[@石强2019a]。

经济政策不确定性对金融市场相关性的影响。张宗新(2020)以中国股债两市流动性的相关性
为研究对象，利用DCC-MIDAS模型研究经济政策确定性如何影响金融市场间的流动性协同运
动，实证结果发现:经济政策不确定性的提高对股债两市流动性的相关性有抑制效应,但这一
作用效果会在金融周期的拐点处转为促进效应[@张宗新2020]。

### MIDAS模型相关文献综述

由于本文研究拟构建MIDAS和GARCH-MIDAS模型，故接下来着重介绍有关这两种模型的国内
外文献。

Ghysels等(2002)首次提出混合数据采样（MIDAS）回归模型，该模型的回归涉及以不同频率
采样的时间序列数据。它允许将条件期望指定为以更高采样频率记录的自变量的滞后形式[@Ghysels2002]。
之后,Engle等(2013)受到MIDAS方法的启发，提出广义自回归条件异方差
混频数据抽样模型(GARCH-MIDAS),研究股市波动与宏观经济活动之间的关系。他们使用
MIDAS方法将宏观经济变量与长期组成部分联系起来，同时使用GARCH描述每日股票市场波动
率的均值过程，所以叫做GARCH-MIDAS模型。该模型显示出良好的预测能力[@Engle2013]。
由于通常的混频数据都要预先处理，先转换为同频数据再进行下一步研究，MIDAS模型及其
推广GARCH-MIDAS模型解决了在模型中同时使用不同频率数据的难题，故在宏观经济学和金
融学中具有广泛的适用性。MIDAS模型还有一种拓展形式，混频数据抽样动态条件相关系数
模型(DCC-MIDAS）,由Riccardo Colacito,Robert F. Engle, Eric Ghysels共同提出，可用
来解决混频数据抽样下的动态相关关系[@Colacito2011]。

国外对于GARCH-MIDAS模型的应用早于国内并应用范围更加广泛。Asgharian(2013)
利用GARCH-MIDAS模型研究意外通货膨胀，失业率等宏观经济变量对美国股市波动率的影响[@Asgharian2013]。
Wei(2017)利用GARCH-MIDAS模型探究经济政策不确定性指数、石油需求量，供应量等众多影
响石油价格的因素中，最重要的因子[@Wei2017]。Fang(2018)利用引入全球经济政策不确定
性指数的GARCH-MIDAS模型，研究黄金市场的波动率并做出预测，GARCH-MIDAS模型的预测性
能明显优于GARCH(1,1)模型[@Fang2018]。Zhou等(2019)利用引入中美EPU比率的
GARCH-MIDAS模型来研究中美经济政策不确定性对汇率波动的影响,并得出:GARCH-MIDAS模型
的样本外波动率预测性能比优于传统GARCH类模型[@Zhou2019]。Wang(2020)通过改变
GARCH-MIDAS模型中短期成分和长期成分的模型设定，共构建含有非对称效应的
GARCH-MIDAS、极端效应的GARCH-MIDAS和同时含有非对称效应和极端效应的GARCH-MIDAS三
种模型对美国标准普尔指数的波动性进行预测,结果显示短期波动性成分的不对称性和极端
波动性效应的引入明显提高了预测能力[@Wang2020]。


国内研究综述。石强(2019)以上证综指和通货膨胀率等宏观经济变量为研究对象，构建
GARCH-MIDAS模型来研究宏观经济与股市波动关系，指出:GARCH-MIDAS模型较好地描述了宏
观经济与股市波动之间的关系[@石强2019]。雷立坤(2018)以Baker的经济政策不确定性指数和我
国股市代表性的股价指数——上证综指为对象,运用广义自回归条件异方差混频数据抽样
(GARCH-MIDAS)模型,分析了经济政策不确定性对上证综指波动率的影响.实证结果表明,EPU
指数能够很好地解释我国股市波动的长期成分,并显著改善对上证综指波动率的预测精度[@雷立坤2018]。
王永莲(2017),夏婷和闻岳春(2018),石强等(2019)也都利用GARCH-MIDAS对股
市波动率进行研究,在经济政策不确定性对股市波动率的影响部分已做介绍[@王永莲2017;@夏婷2018;@石强2019a]。


### 文献评述

1. 研究内容方面
   从研究内容来看，经济政策不确定性的应用十分广泛，在微观领域的企业投资、企业融
   资以及企业创新等企业行为，宏观领域的对外直接投资、就业率、通货膨胀率以及经济
   波动，金融市场等方面均有涉猎。尤其是经济政策不确定性对股票市场的研究，但在对
   收益率和波动率研究结果方面仍存在一些分歧。
      
2. 研究方法方面
   从研究方法来看，由于经济不确定性指数相对于股票市场s

## 研究内容与研究方法

### 研究内容

### 研究方法
  
  
## 可能的创新点


# 模型理论基础
EPU 衡量了经济政策与公众预期之间的偏离程度，而EPU 波动则衡量了经济政策与公众预期之间
符合与偏离的交替频度，实质上反映了经济政策变动的频繁程度。




# 第一个实证



# 第二个实证



# 结论与建议

## 结论

## 建议

## 不足与展望



# 参考文献
[//]: # (\bibliography{Bibfile})
