---
title: "经济政策不确定性对我国股票市场的影响研究"
author: "Jin's students"
date: "2019年3月"
institute: 中南财经政法大学统计与数学学院
csl: ./style/chinese-gb7714-2005-numeric.csl
css: ./style/markdown.css
bibliography: [./Bibfile.bib]
eqnPrefixTemplate: ($$i$$)
link-citations: true
linkReferences: true
chapters: true
tableEqns: false
autoEqnLabels: false
classoption: "aspectratio=1610"
---

```{r setup, echo=F, purl=F}
knitr::opts_knit$set(root.dir = getwd())
knitr::opts_chunk$set(echo = TRUE, results = 'hide')
knitr::opts_chunk$set(warning = FALSE, message=FALSE)
knitr::opts_chunk$set(fig.align="center"
                      ## ,out.width="0.9\\textwidth" # latex
                      ,out.width="60%" # for both latex and html
                      ,fig.width=5, fig.height=3
                      )
```

```{r prepare, echo=F, purl=F}
rm(list=ls())
options(digits=4)
options(scipen=100)
graphics.off()
Sys.setlocale("LC_ALL", "Chinese")
```

# 绪论

## 研究背景及意义
    
### 研究背景

### 研究意义


## 国内外文献综述


### 经济政策不确定对股市收益率的影响
- 国外关于经济不确定性对股市收益率影响的文献综述
  
  陈进国(2014)通过建立DCC-MGARCH模型和VARMA-BEKK-MGARCH模型考察股票市场与政策不
  确定性的动态相关性和双向波动溢出效应。DCC-MGARCH模型结果表明,股票市场与政策不
  确定性之间具有显著的负相关性和很强的时变性。VARMA-BEKK-MGARCH模型结果表明,就短
  期而言,中国股票市场与政策不确定性的波动性之间存在双向溢出效应;但就长期而言,政
  策不确定性对于股市的波动溢出效应不具有持续性[@陈国进2014]。Antonakakis等(2013)
  研究了宏观政策不确定性对经济的影响，主要关注不确定性与股票市场之间的动态互动关
  系。研究结果表明，除最近的金融危机外，政策不确定性与股市收益之间的动态相关性一
  直为负。而在最近的金融危机期间，宏观经济政策的不确定性与股票市场收益同向变动
  [@Antonakakis2013]。Chang等(2015)以7个OECD国家为考察对象，研究了经济政策不确定
  性是否与股市相关联，结果显示，美国和英国经济政策的波动会导致股价下跌
  [@Chang2015]。Sum(2012)发现经济政策不确定性的变化对欧元区、克罗地亚、挪威、俄
  罗斯、瑞士、土耳其和乌克兰等所有股票市场收益都产生了负面影响[]。Arouri等通过研
  究主要原油净进口国(美国、欧洲和中国)经济政策不确定性对海湾合作委员会(GCC)国家
  股票市场的影响，发现经济政策不确定性的增加对股票收益有负面影响，而且这种影响是
  持续的，并与油价变化相互作用[]。Arouri等使用超过一个世纪(1900一2014年)的样本数
  据研究了美国经济政策不确定性对股票市场的影响，发现政策不确定性的增加会显著降低
  股市收益，而且这种影响效应在市场极端波动时期更为强烈和持久[]。Ko和Lee以亚洲、
  欧洲和北美的11个国家市场为考察对象，从时间和频率两个方面研究了经济政策不确定性
  与股票价格之间的关系。小波分析表明，这种关系通常是负的，但随着时间的变化呈现出
  由低到高的频率周期[]。Brogaard和Detzel提供的证据表明，经济政策高度不确定性对未
  来股票收益的影响大于对同期收益的影响[]。

- 国内关于经济不确定性对股市收益率影响的文献综述

  韩菲和王超(2018)基于GED分布的GJR-GARCH(1,1)-时变Copula模型，通过探究中国经济政
  策不确定性与亚洲8个国家地区股市的动态关系发现:中国经济政策不确定性指数对亚洲股
  市的影响是有限的，且影响方向具有时变性;一国股市收益率受本国经济政策不确定性的影
  响要远大于其他国家的经济政策不确定性影响[@韩菲2018]。

### 经济政策不确定性对股市波动率的影响

1. 首先，经济政策不确定性是股市长期波动率的重要因素




2. 其次，经济政策不确定性加强会增加股市波动率
   
- 国外关于经济不确定性对股市波动率影响的文献综述
  Pastor和Veronesi(2012)将经济政策不确定性纳入一般均衡模型,考察了经济政策不确定
  性对股价的影响。发现股票价格在新政策发布的时候会下降，而且政策不确定性越高，股
  市收益下跌幅度越大[@Pastor2012]。


- 国内关于经济不确定性对股市波动率影响的文献综述
  雷立坤(2018)以Baker的经济政策不确定性(economic policy uncertainty,EPU)指数和我
  国股市代表性的股价指数——上证综指为对象,运用广义自回归条件异方差混频数据抽样
  (GARCH-MIDAS)模型,分析了经济政策不确定性对上证综指波动率的影响.实证结果表
  明,EPU指数能够很好地解释我国股市波动的长期成分,并显著改善对上证综指波动率的预
  测精度[@雷立坤2018]。余江(2018)通过建立一系列已实现极差波动率异质自回归模型
  族，得出:经济政策的不确定性对金融市场的价格波动具有重要影响;我国的经济政策不确
  定性指数能显著提高对股市波动率的预测能力[@余江2018].王永莲利用GARCH-MIDAS模
  型，从经济政策不确定性的水平值和波动率两个角度对股票市场长期波动率进行测算，研
  究发现我国经济政策不确定性对股票市场波动的影响相对较弱,且经济政策不确定性的波
  动相比其水平值而言,对我国股票市场波动的影响更大且更显著。同时，经济政策不确定
  性的上升会在一定程度上会加大我国股票市场的波动[@王永莲2017]。石强(2019)借助
  GARCH-MIDAS模型研究了我国经济政策不确定性对股市波动的影响。研究结果表明,经济政
  策不确定性波动率对股市波动的长期影响大于其水平值;经济政策不确定性对股市波动的
  影响呈现出阶段差异性[@石强2019a]。夏婷和闻岳春(2019)采用GARCH-MIDAS混频模型，
  研究经济不确定性对中国股市波动率的影响。实证结果表明:中国经济政策不确定性指数
  对A股的波动率无显著影响，但会影响B股的长期波动率；美国经济政策不确定性对我国股
  市波动率的影响不显著[@夏婷2018]。

### 文献评述

1. 研究内容方面
2. 研究方法方面
   

## 研究内容与研究方法

### 研究内容

### 研究方法
  
  
## 可能的创新点


# 模型理论基础
GARCH-MIDAS模型的应用回顾。
Engle等人(2013)首先将股市波动率区分为短期波动率和长期波动率，然后探究通货膨胀PPI、工业产值增长率IP这两个宏
   观经济因素对股市长期波动率的影响，结果表明PPI和PI的水平值和波动率对股市波动率均有良好的解
   释能力和预测能力[@Engle2013]。Conrad等人(2020)选择每月宏观经济状况、工业生产
   值增长率等宏观经济因素，结合已实现波动率和预测波动率对美国标准普尔指数的波动
   率进行研究，实证结果表明不同的波动程度有不同的影响因素，当美国股市处于低波动
   和正常波动时，VIX和宏观经济变量都可以给出很好的解释，而处于高波动情况时，仅宏
   观经济变量有较强的解释力[@Conrad2020]。


# 第一个实证



# 第二个实证



# 结论与建议

## 结论

## 建议

## 不足与展望



# 参考文献
[//]: # (\bibliography{Bibfile})
